# 典当行受让股东提供的验资报告如何出具?

提问人：zjjnzwlh 时间：2021-04-30 13:33:03
典当行股东股权转让，金融办要求提供的资料中有一项为：“受让股东提供的出资资金的来源说明及验资报告”。这里的验资报告如何出具?

回答人：chenyiwei
个人理解，由于该典当行本身的注册资本和实收资本总额未发生变化，故不属于一般意义上的验资。对该项验资，实质上是核查股权受让款从受让方银行账户转入出让方（原股东）指定的银行账户的过程。